臺灣桃園地方法院刑事判決
111年度易緝字第33號
公  訴  人  臺灣桃園地方檢察署檢察官
被      告  古步賢





上列被告因竊盜案件，經檢察官提起公訴（110年度偵字第26794
號、第28738號）及移送併辦（110年度偵字第31621號），本院
判決如下：
    主  文
古步賢犯如附表所示之罪，各處如附表「罪名及應處刑罰」欄所
示之刑。應執行有期徒參月，如易科罰金，以新臺幣壹仟元折算
壹日。
    事  實
古步賢無法確定吳昱賢（所涉竊盜犯行，經本院另行判決有罪確
定）請其移置如附表所示之電動自行車是否屬吳昱賢所有，又未
進一步確認，而能預見若屬他人之物，在未得他人同意之情況下
取之，可能為竊取他人之物，竟仍基於該情況縱使發生亦不違背
其本意之不確定故意，與吳昱賢共同基於意圖為自己不法所有之
竊盜犯意聯絡，於如附表所示之時間、地點，與吳昱賢徒手竊取
如附表所示之阿諾等人之電動自行車得逞。
    理  由
一、認定犯罪事實所憑證據及認定之理由
　㈠上開事實，業據被告古步賢於本院準備程序及審理時，均坦
    承不諱，核與如附表所示之各證人所述大致相符，並有如附
    表所示之各項書證在卷可稽（上開證據索引均如附表所示）
    ，足認被告古步賢前開任意性自白確與事實相符，堪信屬實
    。
  ㈡關於如附表編號⒈所示被告古步賢與同案被告吳昱賢間之犯罪
    分工、下手行竊方式、該車由何人取得等事實之認定如下：
　⒈證人即同案被告吳昱賢於本院審理時證稱：當時是古步賢下
    手行竊，我只幫忙推車，後來車被古步賢騎走，監視器錄影
    畫面擷取照片（見110年度偵字第26794號卷第173至174頁）
    中坐在電動自行車上之人是古步賢，我是坐在後方古步賢之
    機車上，還幫他把機車騎回去，我沒有分到任何好處等語（
    見易字卷㈤第15至16、19至24頁），然被告古步賢堅稱坐在
    該電動自行車上之人為證人吳昱賢，其為後方坐在自己機車
    上之人，證人吳昱賢所述均是反話（見110年度偵字第26794
    號卷第589至590頁、易字卷㈢第300至302頁、易緝字卷第146
    、156頁），且監視器錄影畫面擷取照片中坐在該電動自行
    車上之人係戴墨鏡、穿黑色上衣，均與證人吳昱賢遭查獲後
    帶同警方指出犯罪地點照片時，為戴墨鏡、穿黑色上衣等特
    徵相符，有該等照片在卷可考（見110年度偵字第26794號卷
    第235至237頁），是從客觀樣貌上，主要下手行竊坐在該電
    動自行車上之人為證人吳昱賢無疑；而被告古步賢於警詢、
    偵訊、本院訊問、準備程序及審理時均堅稱係證人吳昱賢以
    話術邀其至現場幫忙推該電動自行車等情（見110年度偵字
    第28738號卷第164頁、110年度偵字第26794號卷第589至590
    頁、110年度偵字第31621號第86頁、易字卷㈠第244至245頁
    、易字卷㈢第186、300頁、易緝字卷第120頁），證人吳昱賢
    於本院審理時亦不諱言係其起意，並邀約被告古步賢竊車（
    見易字卷㈤第13至16、19至20頁），則按事件脈絡觀之，既
    然是證人吳昱賢請被告古步賢騎機車載其至現場，當係由其
    下手行竊，得手後為其取得該電動自行車，被告古步賢騎自
    己的機車離開，怎會突然變成是被告古步賢自己要竊車，得
    手後獨得該電動自行車，反而要證人吳昱賢幫忙將其原先騎
    到現場的機車騎回去？證人吳昱賢此節所述，顯與常情及一
    般經驗均有違背，不足採信；併參前述證人吳昱賢客觀樣貌
    上與前揭坐在該電動自行車上之人衣著特徵相符乙節，故應
    以被告古步賢前揭所述，係由證人吳昱賢下手行竊，其幫忙
    推該電動自行車後，騎自己的機車先離開，而由證人吳昱賢
    取得該電動自行車等情較為合理，則坐在該電動自行車上之
    人為證人吳昱賢，在後方推車之人為被告古步賢等犯罪分工
    ，應可認定。
　⒉至於證人吳昱賢於本院審理時固稱行竊時有使用自備鑰匙（
    見易字卷㈤第23頁），然被告古步賢於警詢、偵訊時所供及
    證人吳昱賢除該次審理外之歷次供證，均一致表示當日係以
    推車方式行竊，證人吳昱賢復於本院審理時證稱其前於警詢
    、偵訊時所述，較接近案發時間，應較正確，故其於本院審
    理時改稱有使用自備鑰匙行竊云云，實屬記憶錯誤，尚不足
    採。
　㈢公訴意旨雖以：被告古步賢明知證人吳昱賢欲行竊，仍基於
    竊盜之直接故意而為上開犯行等語。然查，被告古步賢歷次
    均供稱係證人吳昱賢向其表示如附表所示之電動自行車為自
    己所有，其未加思索，更未確認，即基於不確定之竊盜故意
    ，協助證人吳昱賢取得該等電動自行車，而證人吳昱賢歷次
    就如附表編號⒈所示部分證稱係被告古步賢選定車輛並下手
    行竊、取得該電動自行車，實與被告古步賢所述大相逕庭，
    本院審酌證人吳昱賢為減輕自身竊盜刑責，當有為此不實證
    述之動機，且其為本案共犯，其關於被告古步賢選定車輛並
    下手行竊、取得該電動自行車等對於被告古步賢不利陳述部
    分，仍屬共犯之自白，並無任何補強證據；況證人吳昱賢就
    如附表編號⒈所示部分於本院審理時所證與客觀事證不符，
    業如前述（理由欄㈡⒈），其所證之憑信性已有懷疑，實不
    足採信；又證人吳昱賢就如附表編號⒉所示部分於本院審理
    時證稱：這次偷電動自行車，是我請古步賢載我過去的，至
    於他知不知情，我真的不知道等語（見易字卷㈤第18、20頁
    ），即核與被告古步賢歷次所辯被告吳昱賢係以話術使其協
    助取得該電動自行車等情大致相符。準上各情，被告古步賢
    雖有於如附表所示之時、地，與證人吳昱賢共同竊取該等電
    動自行車，然如被告古步賢明知該等電動自行車非證人吳昱
    賢所有，為避免自己也遭查緝，應不至於騎乘自己機車附載
    證人吳昱賢前往共同為本案犯行，而被告古步賢既然無法確
    定證人吳昱賢請其移置之電動自行車是否屬證人吳昱賢所有
    ，且未進一步確認，卻仍協助證人吳昱賢取得該等電動自行
    車，應僅能認定被告古步賢係基於不確定故意而為，仍難率
    爾認定其係明知，並基於直接故意而為，附此敘明。
　㈣綜上所述，本案事證明確，被告古步賢上開犯行，均堪以認
    定，應依法論科。
二、論罪科刑
　㈠核被告古步賢如附表編號⒈、⒉所為，均係犯刑法第320條第1
    項之竊盜罪。臺灣桃園檢察署檢察官以110年度偵字第31621
    號移送併辦部分，經核與如附表編號⒉所示之犯罪事實為同
    一，本院自應併予審理。
　㈡被告古步賢就上開二次竊盜犯行與同案被告吳昱賢間，有犯
    意聯絡及行為分擔，均為共同正犯；其本案二次竊盜犯行，
    犯意各別，行為互殊，應分論併罰。
　㈢被告古步賢有起訴書犯罪事實欄所載之違反毒品危害防制條
    例之犯罪科刑紀錄，有臺灣高等法院被告前案紀錄表在卷可
    稽（易緝字卷第80至82、86頁），其於有期徒刑執行完畢後
    ，5年以內故意再犯本案有期徒刑以上之罪，為累犯，本應
    依刑法第47條第1項規定加重其刑，惟考量構成累犯之前案
    係違反毒品危害防制條例案件，本案為竊盜罪，二者罪質不
    同，且毫無關連，難認其本案再犯，係有特別惡性，抑或對
    於刑罰之反應力薄弱，而有加重刑度之必要，參考司法院大
    法官會議釋字第775號解釋意旨，認本案無依累犯規定加重
    其刑之適用。
　㈣爰審酌被告古步賢基於不確定之故意參與同案被告吳昱賢竊
    取告訴人阿諾、詩達之電動自行車等犯行，造成告訴人二人
    之財產損害，所為應予非難，惟念被告古步賢犯後終能坦承
    犯行，已有悔意，兼衡其犯罪動機、目的、手段、素行，本
    案犯罪分工、所竊取財物之價值、無實際犯罪所得，自陳高
    中肄業之智識程度、目前從事太陽能產業工作、勉持之家庭
    經濟狀況、父親住院需其關照，雖甚有意願賠償告訴人二人
    所受損害，惟告訴人二人因防疫因素不克出席調解庭等一切
    情狀，分別量處如主文所示之刑，並定應執行之刑，且均諭
    知易科罰金之折算標準，以示懲儆。
三、沒收
    被告古步賢於警詢及偵訊、本院準備程序及審理時均供稱：
    車都是吳昱賢騎走的，我沒有獲得報酬，無論是車子還是贓
    款，我都沒有取得等語（見110年度偵字第26794號卷589至5
    90頁、110年度偵字第28738號卷第164至165頁、易緝字卷第
    120至121、146頁）；而同案被告吳昱賢於本院審理時稱：
    如附表編號⒈所示之車由古步賢騎走，我沒有分到任報酬；
    如附表編號⒉所示之車交給吳貴昇，我分得4,000元等語（見
    易字卷㈤第23至25頁），則同案被告吳昱賢亦表示如附表編
    號⒉所示之電動自行車係由其取得，此部分與被告古步賢所
    述相符，堪信屬實；至於同案被告吳昱賢雖稱如附表編號⒈
    所示之電動自行車係被告古步賢騎走、銷贓云云，然並不可
    採信，理由業如前述（見理由欄㈡⒈），故認如附表編號⒈所
    示之電動自行車亦為同案被告吳昱賢所取得。從而，被告古
    步賢實際上並無犯罪所得，自毋庸宣告沒收。
據上論斷，應依刑事訴訟法第299條第1項前段，判決如主文。
本案經檢察官廖晟哲提起公訴，檢察官吳靜怡、黃于庭移送併辦
，檢察官蔡宜均、朱秀晴到庭執行職務中
中　　華　　民　　國　　111 　年　　10　　月　　18　　日
                  刑事第五庭    法　官　陳郁融
以上正本證明與原本無異。
如不服本判決應於收受判決後20日內向本院提出上訴書狀，並應
敘述具體理由。其未敘述上訴理由者，應於上訴期間屆滿後20日
內向本院補提理由書(均須按他造當事人之人數附繕本)「切勿逕
送上級法院」。 
　　　　　　　  　　　　　　　　書記官　許哲維
中　　華　　民　　國　　111 　年　　10　　月　　18　　日
附表：
編號 竊取時間、地點 竊取之財物、所有人 行為人 證據 罪名及應處刑罰 ⒈ (原起訴書附表編號2) 110年6月12日上午8時許/桃園市○鎮區○○街000號前 紅白色電動自行車/阿諾（印尼籍） 吳昱賢 古步賢 ⒈被告古步賢於警詢、偵訊、本院訊問、準備程序及審理時之供述，證人即同案被告吳昱賢於警詢、偵訊及本院審理時之證述。 ⒉證人即告訴人阿諾於警詢時之證述。 ⒊桃園市政府警察局平鎮分局平鎮派出所受理各類案件紀錄表。 ⒋GOOGLE MAP行車路線圖、車牌000-0000號犯案當日軌跡、事件紀錄清單、車輛詳細資料報表(車牌000-0000號)。 ⒌現場監視器畫面影像擷取照片、證人吳昱賢帶同現場指認犯罪地點照片、證人吳昱賢行動電話內證人阿諾遭竊之電動自行車翻拍照片、刑案現場照片、車牌000-0000號沿途監視器擷取照片、查獲車牌000-0000號現場照片。 古步賢共同犯竊盜罪，處有期徒刑貳月，如易科罰金，以新臺幣壹仟元折算壹日。 ⒉ (原起訴書附表編號4) 110年6月20日下午1時51分許/桃園市○鎮區○○○000號前 藍色（前檔紅白彩繪）電動自行車/詩達（印尼籍） 吳昱賢 古步賢 ⒈被告古步賢於警詢、偵訊、本院訊問、準備程序時及審理時之供述，證人即同案被告吳昱賢於警詢、偵訊時之證述。 ⒉證人即告訴人詩達於警詢時之證述。 ⒊桃園市政府警察局平鎮分局平鎮派出所受理各類案件紀錄表、偵查報告。 ⒋指認犯罪嫌疑人紀錄表及指認表。 ⒌GOOGLE MAP行車路線圖、證人吳昱賢帶同現場指認犯罪地點照片、證人吳昱賢行動電話內證人詩達遭竊之電動自行車翻拍照片、現場監視器畫面影像擷取照片、證人吳昱賢(暱稱「雷寶」)LINE大頭貼擷取照片(2張)、證人吳昱賢傳送之電話自行車行動電話螢幕翻拍照片、刑案現場照片。 古步賢共同犯竊盜罪，處有期徒刑貳月，如易科罰金，以新臺幣壹仟元折算壹日。 
附錄本案論罪科刑法條全文
刑法第320條
意圖為自己或第三人不法之所有，而竊取他人之動產者，為竊盜
罪，處5年以下有期徒刑、拘役或50萬元以下罰金。
意圖為自己或第三人不法之利益，而竊佔他人之不動產者，依前
項之規定處斷。
前二項之未遂犯罰之。